# 咨询陈版及其他专家有关长投核算、关联方披露、政府补助的核算专业问题

提问人：laoshiqan 时间：2017-07-05 20:24:36
咨询陈版及其他专家有关长投核算、关联方披露、政府补助的核算专业问题 1 、某企业投资一家酒店，持股比例占27.5%，该酒店拥有两栋楼，并与其他投资人约定 3 年后要将该酒店进行分拆成A、B两个酒店（每个酒店一栋楼，假设公允价值差不多），分拆后各家的持股比例一致，同时分拆后马上进行股权置换，将该企业持有A公司27.5%的股权与其他股东持有B的27.5%股权进行置换，使该企业占有B酒店的55%的股权，现在三年时间到了，酒店也进行拆分了。该企业原来对于该投资是作为权益法核算，那么现在企业拆分后如何核算对于B的投资，是否按照账面价值直接确认为对B公司的长期股权投资？分 2 种情况考虑，如果该企业能够控制B酒店，如何核算？如果通过协议约定，该企业不控制B酒店，如何核算？是否有准则规定？目前企业采用的是一般重组，因此对于在分拆过程中股权的价值超过原投资成本的部分全部缴纳企业所得税。 2 、X集团和Y集团均为央企集团，某一年，X、Y在国务院的主导下进行合并，Y并入X公司，成为X的子公司。编制合并报表采用同一控制下合并，追溯调整期初数了。请问X、Y公司下属原来各有一家上市公司，那么上市公司在披露关联方交易的时候根据证监会的规定和企业会计准则，在编制比较报表时是否要披露原来X、Y及其子公司的关联方交易？比如 2016 年合并完成，是否要在 2016 年报表中披露 2015 年X、Y之间的关联方交易和往来？如果是两家H股公司，国际准则或者香港准则是如何规定的？ 3 、某企业与政府签订授权经营基础设施协议，协议约定政府以政府购买运营服务的名义支付该企业基础设施运营服务 100 亿元，政府在拨款仍然从财政局支付，同时财政局还下发了红头文件，红头文件说该 100 亿元作为政府预算资金，其中 30 万作为基建拨款-政府购买运营服务费、 45 万作为运营补贴-政府购买运营服务费、 25 万元作为资本金-政府购买服务费，并要求专款专用，不得挪用。请问该政府补助 100 亿元是全部作为运营服务收入列支到营业收入还是按照拨款的红头文件分别作为递延收益、营业外收入（ 2017 年新准则计入营业收入）、实收资本？是否有依据？

回答人：chenyiwei
1 、如果取得对B的控制权，则需按企业合并处理（假设为非同一控制下合并），按照置换后的 55 ％股权于置换完成日的公允价值作为合并成本。原27.5%A公司股权的公允价值和账面价值之间的差额确认为投资收益。 2 、X与Y的重组完成日之前，不需披露与原对方集团内成员企业之间的交易为关联交易。 3 、既然是政府购买服务，则应整体按BOT模式处理，一般不会同时包含政府补助因素。
因为政府购买服务和政府补助这两者存在潜在冲突，一般不应在同一个项目中共存。